【裁判字號】    89,易,3984
【裁判日期】    900309
【裁判案由】    竊盜
【裁判全文】
臺灣臺中地方法院刑事判決                八十九年度易字第三九八四號
    公  訴  人  臺灣臺中地方法院檢察署檢察官
    被      告  丙○○
右列被告因竊盜案件，經檢察官提起公訴 (八十九年度偵字第七六三五號)及移送併
辦（九十年度偵字第二三八八號、第二九二七號），本院判決如左：
    主      文
丙○○連續結夥三人以上竊盜，處有期徒刑壹年貳月。
    事      實
一、丙○○曾犯傷害罪經法院判處有期徒刑四月緩刑三年，且曾因違反毒品危害防治
    條例案件受觀察勒戒處分，品行不佳，仍不知悔改，復意圖為自己不法之所有並
    基於概括之犯意，於（一）民國八十九年十月二十二日上午十時四十分許，與不
    詳姓名年籍綽號「安仔」（年約四十歲）及「松仔」（年約三十歲）有刑事責任
    能力之成年男子，基於共同犯意聯絡，結夥三人以上，由「松仔」駕駛不詳車牌
    號碼之紅色箱型汽車，載丙○○及「安仔」至台中縣沙鹿鎮○○路十二巷四十一
    號乙○○所有之倉庫旁空地，由「松仔」及「安仔」在離倉庫約一百公尺處把風
    接應，由丙○○至倉庫旁下手竊取乙○○所有而置於該處之六００Ｐ型式電纜線
    三條計四點五公尺，而於丙○○將竊得之電纜線搬離至倉庫旁之田埂上，「松仔
    」及「安仔」欲前往接應取走之際，因乙○○先前已由監視器觀看發覺，乃衝出
    欲逮捕丙○○等人，於追趕約五百公尺左右，始逮獲丙○○，「松仔」及「安仔
    」則逃逸離去。（二）九十年一月二日十一時許，在台中縣龍井鄉國際巷四十五
    號前，以其拾獲之鑰匙竊取張金龍所有之車牌號碼ＩＺＫ０一八號重型機車一部
    及置於機車置物箱內之機車行照一張、張明聰身分證一張、張明聰駕駛執照一張
    （上開機車為張金龍之子張明聰使用），竊得機車後供其代步騎用，嗣於同日十
    九時許，因機車用油用罄無法再騎用，乃將機車棄置於台中縣龍井鄉東園巷旁。
   （三）丙○○於棄置ＩＺＫ０一八號機車後，立即於東園巷二弄六六號前，再度
    以上開拾獲之鑰匙竊取甲○○所有之車牌號碼ＦＬＢ四六九號重型機車一部，得
    手後亦留供自己騎用。嗣於九十年一月十二日十六時三十分，騎此部機車在台
    中縣梧棲鎮○○路與大同街口，為警查獲。（四）九十年二月六日十八時許，又
    在台中縣龍井鄉東園巷一弄四十八號前，竊取柳秀盆所有而供其子戊○○使用之
    車牌號碼ＸＲＢ五六三號重型機車一部。嗣於九十年二月七日十三時十五分，騎
    此部機車在台中縣梧棲鎮○○路與中央路口，為警查獲。
二、案經台中縣警察局清水分局及內政部警政署台中港警所移送臺灣臺中地方法院檢
    察署檢察官偵查起訴及移送併辦。
        理    由
一、右開（二）、（三）、（四）之事實，業據被告丙○○於警訊時及偵審中坦承不
    諱，核與被害人甲○○、戊○○及被害人張金龍之妻丁○○指述失竊情節相符，
    且有車輛竊盜、車牌失竊資料個別查詢報表查詢車輛認可資料及贓物認領保管收
    據附卷可稽，此部分事證明確，其犯行堪以認定。另查被告就其確有與「松仔」
    及「安仔」共同於右列（一）所示之時間、地點，至被害人乙○○之倉庫旁，而
    其已下車觸摸抽取電纜線之事實，亦坦供不諱，然辯稱其原騎機車在街上閒逛適
    巧遇見「松仔」與「安仔」，「松仔」與「安仔」邀其上車所以就與渠等同行，
    但不知渠等欲作何事，開車經過倉庫旁見地上置有電纜線，「安仔」乃叫其下車
    看看是否銅線，其下車甫拿取查看，就有人喊抓賊，所以趕快跑離現場，而其當
    時並未將電纜線拖離現場，現場所遺留之手套及拖鞋均非其所有云云。然查被告
    係與「松仔」及「安仔」同車至上述地點，由被告下車搬動電纜線，「松仔」及
   「安仔」則將車開至離倉庫約一百公尺處等候，其中一人站在車旁，一人走到田
    裡，準備用接力之方式把竊得之電纜線搬上汽車，而被告已將竊得之電纜線搬至
    倉庫旁之田埂上，在田裡面的同夥欲接走時，被害人與同伴始衝出抓人，且被告
    當時係帶著手套搬動電纜線，此等事實已據被害人乙○○於警訊及本院審理時指
    述甚詳，並有贓物認領保管收據一紙及現場照片六幅、被竊物品照片二幅附卷可
    參，而被告於警訊時亦坦供已將二條電纜線拉至隱密處，查看是否有價值，茍其
    非有不法所有之意圖，即不必多此一舉，又其於警訊中亦坦供現場所遺留之手套
    為其所有，足見被告與「安仔」「松仔」早已準備前往上開地點行竊，且係事先
    即已勘查妥當而三人相約同往，絕非被告所稱係於街上巧遇「安仔」及「松仔」
    而不知是前往竊取電纜線，被告為所辯係諉卸之詞，不足採信，此部分事證亦屬
    明確，犯行堪以認定。
二、查被告與「松仔」及「安仔」等人，已將竊得之電纜線搬離原先放置之地點，雖
    尚未搬上渠等所駕駛之汽車，但已在渠等實力支配之下，渠等犯罪已屬既遂。又
    「松仔」及「安仔」均已年滿二十歲以上，業據被告供明無誤，核被告所為，係
    犯刑法第三百二十一條第一項第四款之結夥三人以上之加重竊盜罪及刑法第三百
    二十條第一項之普通竊盜罪，被告先後數次犯行，時間緊接，犯罪構成要件相同
    ，顯係基於概括之犯意反覆為之，應依連續犯之規定論以加重竊盜罪一罪，並加
    重其刑。而被告與「松仔」及「安仔」就所犯加重竊盜罪部分，有犯意聯絡及行
    為之分擔，為共同正犯。查被告曾犯傷害罪並因違反毒品危害防治條例案件受觀
    察勒戒處分，有被告全國前案紀錄表附卷可稽，其品行不良，又其連續多次犯案
    不知悛悔，宜從重量刑。爰審酌被告之品行、犯罪之動機、目的、手段、所生之
    危害及犯罪後之態度等一切情狀，量處如主文所示之刑。
據上論斷，應依刑事訴訟法第二百九十九條第一項前段，刑法第二十八條、第五十六
條、第三百二十一條第一項第四款，判決如主文。
中    華    民    國    九十      年       三        月  九         日
                                         法  官 李添興
右正本證明與原本無異。
如不服本判決，應於送達後十日內向本院提出上訴狀 (須附繕本) ，上訴於台灣高等
法院台中分院。
                                        書記官
中    華    民    國     九十     年        三      月        九        日
附錄論罪科刑法條
刑法第三百二十一條  犯竊盜罪而有左列情形之一者，處六月以上五年以下有期徒刑
  ：
    一  於夜間侵入住宅或有人居住之建築物、船艦，或隱匿其內而犯之者。
    二  毀越門扇、牆垣或其他安全設備而犯之者。
    三  攜帶兇器而犯之者。
    四  結夥三人以上而犯之者。
    五  乘火災、水災或其他災害之際而犯之者。
    六  在車站、埠頭而犯之者。
    前項之未遂犯罰之。
刑法第三百二十條
    意圖為自己或第三人不法之所有，而竊取他人之動產者，為竊盜罪，處五年以下
    有期徒刑、拘役或五百元以下罰金。
    意圖自己或第三人不法之利益，而竊佔他人之不動產者，依前向之規定處斷。
    前二項之未遂犯罰之。


司法院資訊處製作；財團法人民間司法改革基金會備份。
